【裁判字號】    97,訴,3128
【裁判日期】    970930
【裁判案由】    毒品危害防制條例
【裁判全文】
臺灣臺中地方法院刑事判決              97年度訴字第3128號
公  訴  人  臺灣臺中地方法院檢察署檢察官
被      告  甲○○
                    (現於臺灣臺中監獄執行中)
上列被告因毒品危害防制條例案件，經檢察官提起公訴（97年度
毒偵字第3471號），本院判決如下：
    主    文
甲○○施用第一級毒品，累犯，處有期徒刑壹年參月。
    犯罪事實
一、甲○○前於民國八十七年間因施用毒品案件，經依法院裁
    定送入觀察勒戒處所觀察勒戒，經評定認無繼續施用毒品傾
    向後，於八十七年八月三十一日釋放，並由臺灣臺中地方法
    院檢察署檢察官以八十七年度偵字第一六七三○號為不起訴
    處分確定。於九十年間因施用第一級毒品案件，經依法院
    裁定送入觀察勒戒處所觀察勒戒，經評定認有繼續施用毒品
    傾向後，再依法院裁定送入戒治處所施以強制戒治，於九十
    一年九月二十六日強制戒治執行完畢釋放，另並經本院判處
    有期徒刑一年確定，嗣於九十四年七月十一日執行完畢。
    於九十五年間因施用第一級毒品案件，經本院判處有期徒刑
    一年確定，甫於九十六年六月十五日縮刑期滿執行完畢。
    因於九十六年十二月間施用第一級毒品，嗣經本院於九十七
    年二月二十九日判處有期徒刑一年一月，嗣並告確定在案。
    因於九十七年一月間施用第一級毒品及第二級毒品並於同
    年一月十七日為警查獲 (嗣經本院於九十七年六月十日判處
    有期徒刑一年一月及三月，應執行有期徒刑一年二月確定)
    。詎猶不知悔改，復基於施用第一級毒品之犯意，於九十七
    年四月十四日下午四、五時許，在臺中縣東勢鎮○○里○○
    路中和巷十二號其住處內，以將第一級毒品海洛因摻水再以
    針筒注射身體之方式，施用第一級毒品海洛因一次。嗣於九
    十七年四月十七日十九時三十五分許，因形跡可疑經警盤檢
    並徵得其同意後，採集其尿液送驗結果嗎啡及可待因均呈陽
    性反應而查悉上情。
二、案經臺中縣警察局豐原分局報告臺灣臺中地方法院檢察署檢
    察官偵查起訴。
    理  由
壹、證據能力部分：
    被告以外之人於審判外之陳述，雖不符前四條之規定，而經
    當事人於審判程序同意作為證據，法院審酌該言詞陳述或書
    面陳述作成時之情況，認為適當者，亦得為證據；當事人、
    代理人或辯護人於法院調查證據時，知有第一百五十九條第
    一項不得為證據之情形，而未於言詞辯論終結前聲明異議者
    ，視為有前項之同意，刑事訴訟法第一百五十九條之五定有
    明文。本案下列引為證據之證人陳述及書證，被告及檢察官
    於本院審理中均不爭執其證據能力，且以之作為證據並無不
    當，依上揭法條之規定，自均有證據能力。
貳、實體部分：
一、訊據被告甲○○對於上揭犯罪事實坦承不諱，且被告於上揭
    時地為警查獲後，經警採集其尿液送驗結果，確呈現海洛因
    代謝物之可待因、嗎啡陽性反應，有中山醫學大學附設醫院
    檢驗科藥物檢測中心出具之檢驗報告一份存卷可稽，足認被
    告自白與事實相符，堪可採信。又被告前於八十七年間因
    施用毒品案件，經依法院裁定送入觀察勒戒處所觀察勒戒，
    經評定認無繼續施用毒品傾向後，於八十七年八月三十一日
    釋放，並由臺灣臺中地方法院檢察署檢察官以八十七年度偵
    字第一六七三○號為不起訴處分確定。於九十年間因施用
    第一級毒品案件，經依法院裁定送入觀察勒戒處所觀察勒戒
    ，經評定認有繼續施用毒品傾向後，再依法院裁定送入戒治
    處所施以強制戒治，於九十一年九月二十六日強制戒治執行
    完畢釋放，另並經本院判處有期徒刑一年確定，嗣於九十四
    年七月十一日執行完畢。於九十五年間因施用第一級毒品
    案件，經本院判處有期徒刑一年確定，甫於九十六年六月十
    五日縮刑期滿執行完畢。因於九十六年十二月間施用第一
    級毒品，嗣經本院於九十七年二月二十九日判處有期徒刑一
    年一月，嗣並告確定在案。因於九十七年一月間施用第一
    級毒品及第二級毒品並於同年一月十七日為警查獲 (嗣經本
    院於九十七年六月十日判處有期徒刑一年一月及三月，應執
    行有期徒刑一年二月確定)等節，有臺灣高等法院被告前案
    紀錄表、本院九十七年度訴字第四八○號、第一五六八號刑
    事判決各一份在卷可憑。綜上所述，本案事證明確，被告犯
    行堪以認定。
二、核被告所為，係犯毒品危害防制條例第十條第一項之施用第
    一級毒品罪。被告施用第一級毒品前，持有第一級毒品之低
    度行為，應為其施用之高度行為所吸收，不另論罪。查，被
    告前於九十五年間因施用第一級毒品案件，經本院判處有期
    徒刑一年確定，於九十六年六月十五日縮刑期滿執行完畢，
    有臺灣高等法院被告前案紀錄表一份在卷可稽，其於受有期
    徒刑執行完畢後五年以內，再故意犯本件有期徒刑以上之罪
    ，為累犯，應依法加重其刑。爰審酌被告前曾因施用毒品案
    件接受二次觀察勒戒及一次強制戒治處分，並曾因施用毒品
    案件，經法院多次判處罪刑確定，且有部分已執行完畢在案
    ，竟無視於毒品對於自身健康之戕害及國家對於杜絕毒品犯
    罪之禁令，猶施用毒品不輟，再為本案犯行；被告吸毒係戕
    害自己身心之行為及被告犯罪後於警詢及本院行準備程序時
    矢口否認犯行，嗣於本院審理中尚能直承犯行之態度等一切
    情狀，量處如主文所示之刑。
據上論斷，應依刑事訴訟法第二百九十九條第一項前段，毒品危
害防制條例第十條第一項、第二十三條第二項，刑法第十一條前
段、第四十七條第一項，判決如主文。
中    華    民    國    97    年    9     月    30    日
                    臺灣臺中地方法院刑事第十七庭
                        審判長法  官  江奇峰
                              法  官  廖純卿
                              法  官  郭書豪
上正本證明與原本無異。
如不服本判決，應於判決送達後十日內向本院提出上訴狀，上訴
於臺灣高等法院臺中分院 (須附繕本)。
上訴書狀如未敘述理由，應於上訴期間屆滿後二十日內補提理由
書於本院。
                              書記官  江慧貞
中    華    民    國    97    年    9     月    30    日
附錄論罪科刑法條：
毒品危害防制條例第十條第一項：
施用第一級毒品者，處六個月以上五年以下有期徒刑。


司法院資訊處製作；財團法人民間司法改革基金會備份。
